【裁判字號】    92,訴,764
【裁判日期】    920723
【裁判案由】    毒品危害防制條例
【裁判全文】
臺灣彰化地方法院刑事判決                          九十二年度訴字第七六四號
    公  訴  人  臺灣彰化地方法院檢察署檢察官
    被      告  甲○○即陳士.
右列被告因違反毒品危害防制條例案件，經檢察官提起公訴（九十二年度毒偵字第七
五一號），本院判決如左：
    主  文
甲○○施用第一級毒品，處有期徒刑柒月。
    事  實
一、甲○○前因違反毒品危害防制條例案件，先後二次經觀察、勒戒後，均認無繼續
    施用毒品之傾向，分別由臺灣彰化地方法院檢察署檢察官於民國八十九年七月二
    十七日及九十年三月二十八日，以八十九年度毒偵字第二七四五、三四三六號，
    及九十年度毒偵字第九九六、一一六七號不起訴處分確定。復前因施用第一、二
    級毒品案件，經送強制戒治，並由臺灣彰化地方法院檢察署檢察官提起公訴，嗣
    於九十一年八月十五日，經本院以九十一年度訴字第二九○號判處有期徒刑十月
    確定（尚未執畢）。詎猶不思悔改，復於九十二年二月十二日前三日內之不詳時
    間，在不詳地點，以不詳方式施用第一級毒品海洛因一次。嗣於同年月十二日之
    前案施用毒品案件停止戒治付保護管束期間，至臺灣彰化地方法院檢察署採驗尿
    液結果，呈鴉片類陽性反應始查悉上情。
二、案經臺灣彰化地方法院檢察署檢察官自動簽分偵查起訴。
    理  由
一、訊據被告甲○○矢口否認有施用海洛因犯行，辯稱：可能是與有吸用海洛因的朋
    友共處一起而吸到二手煙云云；惟查，被告之尿液經送驗結果，確呈嗎啡陽性反
    應無訛，有中山醫學大學附設醫院藥物濫用檢測中心檢驗報告一紙在卷可稽；按
    海洛因經口服或注射投予人體內迅速水解成六單乙基嗎啡，然後轉變成嗎啡，再
    循嗎啡之代謝途徑排出體外，使用劑量百分之八十於二十四小時內自尿中排出，
    濫用者尿液於施用後四十八小時內仍可能檢測到嗎啡，此有行政院衛生署管制藥
    品管理局八十八年七月二十六日管檢字第七九七一五號函在卷可憑，且尚無因吸
    入毒品之「二手煙」（即被動吸入），而致尿液驗出之案例，目前僅有被動吸入
    大麻之報告，而該項研究認為「一般吸食方示之二手煙（即被動吸入大麻）並不
    會使免疫抗體方法之檢驗呈陽性反應」，此有行政院衛生署藥物食品檢驗局八十
    一年二月八日（八一）藥檢一字第００１一一五六號覆臺灣台北地方法院函及台
    北榮民總醫院藥物諮詢中心八十一年四月六日覆台灣高等法院高雄分院八十一高
    分刑處字第四四六四號函可稽，足見被告至少有於九十二年二月十二日前三日內
    之某時，施用第一級毒品海洛因之事實；又被告前因違反毒品危害防制條例案件
    ，先後二次經送觀察、勒戒後，均認無繼續施用毒品之傾向，分別由臺灣彰化地
    方法院檢察署檢察官於八十九年七月二十七日及九十年三月二十八日，以八十九
    年度毒偵字第二七四五、三四三六號，及九十年度毒偵字第九九六、一一六七號
    不起訴處分確定，復前因施用第一、二級毒品案件，經送強制戒治，並由臺灣彰
    化地方法院檢察署檢察官提起公訴，嗣於九十一年八月十五日，經本院以九十一
    年度訴字第二九○號判處有期徒刑十月確定等情，復有該不起訴處分書、該判決
    書及刑案資料查註紀錄表在卷可參，被告犯行應堪認定。
二、核被告所為，係犯毒品危害防制條例第十條第一項之施用第一級毒品罪，其因施
    用而持有第一級毒品海洛因之低度行為，應為施用第一級毒品之高度行為所吸收
    ，不另論罪；爰審酌被告犯罪動機、目的、施用之情狀、所生之危害尚屬自殘行
    為、及犯後之態度等一切情狀，量處如主文所示之刑。
據上論斷，應依刑事訴訟法第二百九十九條第一項前段，毒品危害防制條例第十條第
一項，判決如主文。
本案經檢察官廖曉萍到庭執行職務。
中    華    民    國    九十二    年      七      月      二十三        日
                                臺灣彰化地方法院刑事第二庭
                                    法      官  吳  俊  螢
右正本證明與原本無異。
如不服本判決，應於送達後十日內向本院提出上訴狀(須附繕本)。
                                    法院書記官  莊  玉  惠
中    華    民    國    九十二    年      七      月      二十四        日
毒品危害防制條例第十條
施用第一級毒品者，處六月以上五年以下有期徒刑。
施用第二級毒品者，處三年以下有期徒刑。


司法院資訊處製作；財團法人民間司法改革基金會備份。
